# 陈老师及其他老板，关于期现套利会计处理

提问人：chdsx 时间：2017-02-23 14:24:35
客户是一家资产管理公司，目前新开展一项业务，在期货交易所买入标准仓单，同时卖出期货合约，锁定损益。这类业务符合商品套期保值的会计处理方式吗？这类业务实质上套利，跟生产企业对生产经营中的存货去做套期保值还是有区别的

回答人：chenyiwei
对照所适用的会计规范中所明确的套期会计方法运用条件判断。如果不符合，则将期货合约按照一般的以公允价值计量且其变动计入当期损益的金融资产或金融负债来核算。